Config:
  hfst:
    Gen: ../../../src/generator-gt-norm.hfst
    Morph: ../../../src/analyser-gt-norm.hfst
  xerox:
    Gen: ../../../src/generator-gt-norm.xfst
    Morph: ../../../src/analyser-gt-norm.xfst
    App: lookup

Tests:

# todo:
# Proofread the gold standard (below)
# Then: run analyser, then correct.


  Noun - ihminen - ei tsekattu : # Noun 'menneske' - ei tsekattu
     sininen+A+Sg+Nom: sininen
     sininen+A+Sg+Gen: sinisen
     sininen+A+Sg+Par: sinistä
     sininen+A+Sg+Tra: siniseksi
     sininen+A+Sg+Abe: sinisettä
     sininen+A+Sg+Ine: sinisessä
     sininen+A+Sg+Ela: sinisestä
     sininen+A+Sg+Ill: sinisheen
     sininen+A+Sg+Ade: sinisellä
     sininen+A+Sg+Abl: siniseltä
     sininen+A+Sg+All: [siniselle, sinisellet]
     sininen+A+Sg+Ess: sinisennä
     sininen+A+Pl+Nom: siniset
     sininen+A+Pl+Gen: sinisten # -ten sanoille, jotka loppuvat -nen ja myös veres-sanaryhmälle. Muille sanaryhmille on -tten. Paitsi Por ja Rai varieteetissä. Var varieteetti voi myös saada -ien.
     sininen+A+Pl+Par: sinisiä
     sininen+A+Pl+Tra: sinisiksi
     sininen+A+Pl+Abe: sinisittä
     sininen+A+Pl+Ine: sinisissä
     sininen+A+Pl+Ela: sinisistä
     sininen+A+Pl+Ill: sinishiin
     sininen+A+Pl+Ade: sinisillä
     sininen+A+Pl+Abl: sinisiltä
     sininen+A+Pl+All: [sinisille, sinisillet]
     sininen+A+Pl+Ess: sinisinnä
     sininen+A+Pl+Com: sinisinne

     sininen+A+Sg+Compar+Nom: sinisempi
     sininen+A+Sg+Compar+Gen: sinisemmän
     sininen+A+Sg+Compar+Par: sinisempää
     sininen+A+Sg+Compar+Tra: sinisemmäksi
     sininen+A+Sg+Compar+Abe: sinisemmättä
     sininen+A+Sg+Compar+Ine: sinisemmässä
     sininen+A+Sg+Compar+Ela: sinisemmästä
     sininen+A+Sg+Compar+Ill: sinisemphään
     sininen+A+Sg+Compar+Ade: sinisemmälä
     sininen+A+Sg+Compar+Abl: sinisemmältä
     sininen+A+Sg+Compar+All: [sinisemmäle, sinisemmälet]
     sininen+A+Sg+Compar+Ess: sinisempänä
     sininen+A+Pl+Compar+Nom: sinisemmät
     sininen+A+Pl+Compar+Gen: sinisemmitten
     sininen+A+Pl+Compar+Par: sinisempiä
     sininen+A+Pl+Compar+Tra: sinisemmiksi
     sininen+A+Pl+Compar+Abe: sinisemmittä
     sininen+A+Pl+Compar+Ine: sinisemmissä
     sininen+A+Pl+Compar+Ela: sinisemmistä
     sininen+A+Pl+Compar+Ill: sinisemphiin
     sininen+A+Pl+Compar+Ade: sinisemmilä
     sininen+A+Pl+Compar+Abl: sinisemmiltä
     sininen+A+Pl+Compar+All: [sinisemmile, sinisemmilet]
     sininen+A+Pl+Compar+Ess: sinisempinä
     sininen+A+Pl+Compar+Com: sinisempine

# Superlatiivissa on aina pitkä vokaali. Siksi on aina vain kaksi m.
# Se on vain Por varieteetissä, että on kaksi s:ä kahden -i:n edessä.



     sininen+A+Sg+Superl+Nom: sinisiin
     sininen+A+Sg+Superl+Gen: sinisiimän
     sininen+A+Sg+Superl+Par: sinisiintä
     sininen+A+Sg+Superl+Tra: sinisiimäksi
     sininen+A+Sg+Superl+Abe: sinisiimättä
     sininen+A+Sg+Superl+Ine: sinisiimässä
     sininen+A+Sg+Superl+Ela: sinisiimästä
     sininen+A+Sg+Superl+Ill: sinisiimphään
     sininen+A+Sg+Superl+Ade: sinisiimälä
     sininen+A+Sg+Superl+Abl: sinisiimältä
     sininen+A+Sg+Superl+All: [sinisiimäle, sinisiimälet]
     sininen+A+Sg+Superl+Ess: sinisiimpänä
     sininen+A+Pl+Superl+Nom: sinisiimät
     sininen+A+Pl+Superl+Gen: sinisiimitten
     sininen+A+Pl+Superl+Par: sinisiimpiä
     sininen+A+Pl+Superl+Tra: sinisiimiksi
     sininen+A+Pl+Superl+Abe: sinisiimittä
     sininen+A+Pl+Superl+Ine: sinisiimissä
     sininen+A+Pl+Superl+Ela: sinisiimistä
     sininen+A+Pl+Superl+Ill: sinisiimphiin
     sininen+A+Pl+Superl+Ade: sinisiimilä
     sininen+A+Pl+Superl+Abl: sinisiimiltä
     sininen+A+Pl+Superl+All: [sinisiimile, sinisiimilet]
     sininen+A+Pl+Superl+Ess: sinisiimpinä
     sininen+A+Pl+Superl+Com: sinisiimpine
